【裁判字號】    90,訴,81
【裁判日期】    900626
【裁判案由】    毒品危害防制條例
【裁判全文】
臺灣臺東地方法院刑事判決                              九十年度訴字第八一號
    公  訴  人  臺灣臺東地方法院檢察署檢察官
    被      告  甲○○
    選任辯護人  李泰宏
右列被告因毒品危害防制條例案件，經檢察官提起公訴（九十年度毒偵字第六七號、
九十年度偵字第五五三號），本院判決如左：
    主  文
甲○○連續轉讓第貳級毒品，處有期徒刑柒月，扣案之第貳級毒品安非他命貳點壹公
克（含袋重），沒收銷燬之；又持有第壹級毒品，處有期徒刑肆月，扣案之第壹級毒
品海洛因貳拾點貳公克（含袋重），沒收銷燬之。應執行有期徒刑拾月，扣案之第貳
級毒品安非他命貳點壹公克（含袋重）、第壹級毒品海洛因貳拾點貳公克（含袋重）
，均沒收銷燬之。
    事  實
一、甲○○基於轉讓第二級毒品安非他命之概括犯意，先於民國八十八年十月間某日
    ，在高雄市○○路之遊樂場內，無償轉讓安非他命一包予丁○○；復於九十年二
    月十三日晚間九時許，持有自不詳姓名綽號「阿猴」之男子所買受之海洛因及安
    非他命欲至臺東找丙○○（起訴書誤繕為蔡國禎）洽談找「檳榔西施」之事，甲○○並連絡丁○○駕駛計程車載其至臺東，而於同日晚上九時許在高雄縣出發前
    ，在高雄縣旗山鎮○○里○鄰○○○街六號住處，甲○○更連續無償轉讓安非他
    命予丁○○施用。嗣於同年二月十四日凌晨零時三十分許，丁○○駕駛計程車載
    甲○○途經臺東縣警察局大武分局森永派出所前，為警攔檢循線查悉上情，並扣
    得海洛因一包（含袋重二○‧二公克）、安非他命一包（含袋重二‧一公克）。
二、案經臺東縣警察局大武分局報請臺灣臺東地方法院檢察署檢察官偵查起訴。
    理  由
一、訊據被告甲○○於本院審理時固坦承於九十年二月十四日凌晨零時三十分許經警
    查獲之海洛因一包（含袋重二○‧二公克）、安非他命一包（含袋重二‧一公克
    ）為其向綽號「阿猴」之男子買得並持有，惟矢口否認有何轉讓安非他命之犯行
    。經查，右揭犯罪事實，業據證人丁○○在本院審理時證述綦詳，並有證人即乙○○到庭證述屬實，並有扣案之海洛因一包（含袋重二○‧二公克）、安非他命
    一包（含袋重二‧一公克）可資佐證。被告空言否認轉讓第二級毒品之事，並辯
    稱「對八十八年的事情，我比較沒有印象」之情，顯係卸責之詞，並不足採。事
    證明確，被告犯行堪以認定。
二、核被告甲○○所為，係違反毒品危害防制條例第八條第二項轉讓第二級毒品罪及
    同條例第十一條第一項持有第一級毒品罪。被告持有第二級毒品安非他命之低度
    行為，為高度之轉讓行為所吸收，不另論罪。被告多次轉讓第二級毒品安非他命
    之犯行，時間緊接，犯罪構成要件相同，應依連續犯規定論以一罪，並加重其刑
    。被告所犯轉讓第二級毒品罪及持有第一級毒品罪二罪間，犯意各別，行為互殊
    ，應予分論併罰。公訴意旨雖以被告甲○○基於意圖營利之概括犯意，於八十八
    年十月間某日，在高雄市○○路之遊樂場內，以一千元之價格，販賣安非他命一
    包予丁○○，復於九十年二月十三日晚間九時許，接受綽號「阿猴」不詳姓名男
    子之委託，持有「阿猴」所交付之海洛因一包欲至臺東販賣予丙○○，並代收取
    價款三萬五千元，「阿猴」即支付三千元予被告充當報酬，另再交付三千元作為
    計程車之車資，被告立即連絡丁○○駕駛計程車載其至臺東，因丁○○認為車資
    三千元太低，雙方遂約定以安非他命抵付不足之車資，被告即於同日晚上九點多
    ，在高雄縣旗山鎮○○里○鄰○○○街六號住處，先拿一些安非他命予丁○○施
    用，俟到臺東後，再拿一些安非他命予丁○○施用，被告再於同日晚間十時許，
    在上開住處，以三千元之價格，販賣安非他命一包予不詳姓名之人之情，而認被
    告涉犯毒品危害防制條例第四條第五項、第一項販賣第一級毒品未遂罪及連續販
    賣第二級毒品罪。惟查：（一）、於八十八年十月間某日，在高雄市○○路之遊
    樂場內，證人丁○○在本院審理時明確證稱「是我拜託甲○○幫我買（安非他命
    ），在八十八年十月間在高雄市○○路一包一千元」等語（見本院九十年六月二
    十六日審理筆錄），證人丁○○並在偵查中證稱「我拿錢給他（甲○○），請他
    幫我調貨，我拿一千元，時間是八十八年十月份的時候，在高雄市○○路的遊樂
    場內拿給他」（見臺灣臺東地方法院檢察署九十年四月六日偵查筆錄），顯見被
    告在八十八年十月間係受證人丁○○之委託而向他人取得安非他命並轉讓給丁○○，主觀上並無營利的意圖甚明，此部分被告應係轉讓第二級毒品之犯行，而非
    販賣第二級毒品之犯行。（二）、關於公訴人所認九十年二月十三日晚間九時許
    ，被告接受綽號「阿猴」不詳姓名男子之委託，持有「阿猴」所交付之海洛因一
    包欲至臺東販賣予丙○○，並代收取價款三萬五千元，「阿猴」即支付三千元予
    甲○○充當報酬，因認被告犯有販賣第一級毒品未遂罪之部分，證人丙○○在偵
    查中並未到庭訊問，而經本院訊問證人丙○○，證人丙○○明確證稱伊並不認識
    「阿猴」，且未曾向「阿猴」購買海洛因，伊是有九十年二月十三日聯絡被告到
    臺東，目的係為幫被告找「檳榔西施」之事（見本院九十年六月十八日審理筆錄
    ），核與被告警訊時供稱「我要去找朋友叫國楨的男子，說要介紹女朋友給我」
    之情節相符，則被告在偵查中自白「（海洛因）是阿猴要我帶來臺東賣給丙○○
    ，再跟他收三萬五千元，阿猴答應給我三千元的酬勞及計程車資三千元，共計六
    千元」等語，與事實不符，尚難採信。是既不能證明被告有販賣第一級毒品之犯
    行，被告此部分所為應係犯持有第一級毒品罪，公訴意旨認被告係犯販賣第一級
    毒品未遂之罪，尚有未洽，惟其基本事實同一，本院自得予以審理，並變更其起
    訴法條。（三）、關於公訴人所認九十年二月十三日晚間，被告以持有之安非他
    命向證人丁○○抵償不足之計程車車資部分，證人丁○○於本院審理時明確證稱
    「他（丁○○）並沒有要以安非他命抵償車資」、「被告有請我吸（安非他命）
    ，在晚間九點多出發前」等語（見本院九十年六月十八日審理筆錄），雖丁○○
    在偵查中證稱「我說車資三千元太少，要一些安非他命給我用抵車資，他說好，
    但是還未拿給我」（見臺灣臺東地方法院檢察署九十年四月六日偵查筆錄），然
    證人丁○○與被告無任何利害關係，當無在本院審理時迴護被告之理，且「罪疑
    惟輕」，既不能積極證明被告有販賣安非他命予丁○○之事實，此部分被告應係
    轉讓第二級毒品之犯行，而非販賣第二級毒品之行為，且轉讓行為與前開（一）
    部分之行為有連續犯之關係，公訴意旨認被告係連續犯販賣第二級毒品之罪，尚
    有未洽，惟其基本事實同一，本院自得予以審理，並變更其起訴法條。（四）、
    關於公訴人所認被告再於九十年二月十三日晚間十時許，在高雄縣旗山鎮住處，
    以三千元之價格，販賣安非他命一包予不詳姓名之人之部分，僅有證人丁○○於
    偵查中之指證，而證人丁○○於本院審理時證稱當時「我是有看到被告的朋友拿
    一包安非他命在手上，至於何人給何人安非他命我不清楚，我也沒聽到他們在說
    什麼」等語（見本院九十年六月十八日審理筆錄），證人丁○○與被告無任何利
    害關係，當無迴護被告之理，既然證人丁○○之證述已無法積極證明被告有販賣
    毒品之行為，此外復查無其他積極證據證明被告確有公訴人所指此部販賣第二級
    毒品之犯行，被告應僅構成持有第二級毒品之罪，而其基本事實同一，本院自得
    予以審理，並須變更公訴人之起訴法條，惟此部分被告持有第二級毒品之低度行
    為，為高度之轉讓行為所吸收，應不另論罪。爰審酌被告之品行、犯罪動機、目
    的、手段、所生之危害及犯罪後之態度等一切情狀，量處如主文所示之刑，並定
    應執行之刑。扣案之海洛因一包（含袋重二○‧二公克）、安非他命一包（含袋
    重二‧一公克）係違禁物，應依毒品危害防制條例第十八條第一項前段之規定，
    沒收銷燬之。
據上論斷，應依刑事訴訟法第二百九十九條第一項前段、第三百條、毒品危害防制條
例第八條第二項、第十一條第一項、第十八條第一項前段、刑法第十一條前段、第五
十六條、第五十一條第五款、第九款、第十款，判決如主文。
本案經檢察官林俊峰到庭執行職務。
中      華      民      國      九十      年      六      月    廿六    日
                                  臺灣臺東地方法院刑事庭
                                          法  官  范智達
右正本證明與原本無異。
如不服本判決，應於判決送達後十日內向本院提出上訴狀。（須附繕本）
「切勿逕送上級法院」
                                          書記官  賴淑芬
中      華      民      國      九十      年      六      月    廿七    日
附錄本案論罪科刑法條全文：
毒品危害防制條例第八條
轉讓第一級毒品者，處一年以上七年以下有期徒刑，得併科新台幣一百萬元以下罰金
。
轉讓第二級毒品者，處六月以上五年以下有期徒刑，得併科新台幣七十萬元以下罰金
。
轉讓第三級毒品者，處三年以下有期徒刑，得併科新台幣三十萬元以下罰金。
前三項之未遂犯罰之。
毒品危害防制條例第十一條
持有第一級毒品者，處三年以下有期徒刑、拘役或新台幣五萬元以下罰金。
持有第二級毒品者，處二年以下有期徒刑、拘役或新台幣三萬元以下罰金。
持有專供製造或施用毒品之器具者，處一年以下有期徒刑、拘役或新台幣一萬元以下
罰金。


司法院資訊處製作；財團法人民間司法改革基金會備份。
